【裁判字號】    97,上訴,3755
【裁判日期】    980423
【裁判案由】    毒品危害防制條例
【裁判全文】
臺灣高等法院刑事判決                97年度上訴字第3755號
上  訴  人
即  被  告  甲○○○男  34歲.
                    （現於台灣台北戒治所強制戒治中）
選任辯護人  杜英達律師
            賴呈瑞律師
上  訴  人
即  被  告  乙○○
                      （
選任辯護人  金  鑫律師
上列上訴人因違反毒品危害防制條例案件，不服台灣桃園地方法
院九十七年度訴字第六十六號，中華民國九十七年七月八日第一
審判決（起訴案號：台灣桃園地方法院檢察署九十六年度偵字第
二八五○五號），提起上訴，本院判決如下：
    主  文
原判決關於甲○○○判處罪刑、定執行刑部分及乙○○判處罪刑
、定執行刑部分，均撤銷。
甲○○○所犯如附表一編號(一)、(二)、(三)之(1)、(四)之(1)、(五)之(1)所
示之罪，皆累犯，各處如附表一編號(一)、(二)、(三)之(1)、(四)之(1)、
(五)之(1)所示之刑，沒收部分如附表一編號(一)、(二)、(三)之(1)、(四)之
(1)、(五)之(1)；應執行有期徒刑貳拾柒年，扣案之海洛因伍包（合
計驗餘淨重柒點貳捌公克，包裝袋伍個與海洛因無法析離）、甲
基安非他命玖包（合計驗餘淨重伍拾玖點壹捌公克，包裝袋玖個
與甲基安非他命無法析離），均沒收銷燬，犯罪所得新台幣肆拾
參萬伍仟元（其中貳拾柒萬伍仟元與乙○○連帶沒收，貳拾柒萬
壹仟玖佰元已扣案）、未扣案之0000000000行動電話
門號卡壹張及所使用之手機壹支，均沒收，未扣案之00000
00000行動電話門號卡壹張及所使用之手機壹支，如全部或
一部不能沒收時，追徵其價額，未扣案之犯罪所得拾陸萬參仟壹
佰元，如全部或一部不能沒收時，以其財產抵償之。
乙○○所犯如附表一編號(三)之(2)、(四)之(2)、(五)之(2)所示之罪，各
處如附表一編號(三)之(2)、(四)之(2)、(五)之(2)所示之刑，沒收部分如
附表一編號(三)之(2)、(四)之(2)、(五)之(2)所示。應執行有期徒刑拾貳
年，犯罪所得貳拾柒萬伍仟元（與甲○○○連帶沒收，貳拾柒萬
壹仟玖佰元已扣案）沒收之，未扣案之犯罪所得參仟壹佰元，如
全部或一部不能沒收時，以財產抵償之。
    事  實
一、甲○○○有下列犯罪科刑前科：(一)於民國八十三年一月十四
    日，因違反麻醉藥品管理條例案件，經台灣桃園地方法院判
    處有期徒刑一年四月確定，於八十四年三月三十一日因違反
    麻醉藥品管理條例案件，經台灣桃園地方法院判處有期徒刑
    四月，八十五年一月二十三日確定，經裁定應執行有期徒刑
    一年六月確定；於八十五年十月二十一日，因竊盜等案件經
    福建金門地方法院判處應執行有期徒刑二年四月確定，又於
    八十六年四月十八日，因妨害公務案件，經福建金門地方法
    院判處有期徒刑六月，八十六年六月十五日確定，並經裁定
    應執行有期徒刑二年五月確定，八十八年三月十一日縮刑期
    滿執行完畢；(二)於八十九年一月十九日，因竊盜案件經台灣
    桃園地方法院判處有期徒刑八月，八十九年三月二十七日確
    定；於九十年十二月三十一日，因竊盜等案件，經台灣桃園
    地方法院判處應執行有期徒刑一年二月，九十一年二月一日
    確定；於九十一年三月十二日，因竊盜等案件，經台灣桃園
    地方法院判處應執行有期徒刑一年四月確定，於九十一年三
    月十二日，因偽造文書等案件，經台灣桃園地方法院判處應
    執行有期徒刑八月確定；於九十一年九月三日，因違反毒品
    危害防制條例等案件經台灣桃園地方法院判處應執行有期徒
    刑二年，九十一年十二月三十一日確定；經送監合併執行，
    並於九十五年九月二十一日縮短刑期假釋出監，指揮書執行
    完畢日期為九十六年九月十五日，前揭假釋嗣經撤銷，且前
    開各案犯罪日期均在九十六年四月二十四日以前，合於中華
    民國九十六年罪犯減刑條例減刑之規定，前開各案經原審以
    九十六年度聲減字第八八○○號刑事裁定各予以減刑二分之
    一後，所減少之刑期已逾前述尚未執行之殘刑，無庸再予執
    行，以減刑條例生效日（即九十六年七月十六日）為執行期
    滿之日（構成累犯）。
二、甲○○○綽號「太陽」，明知海洛因及甲基安非他命係毒品
    危害防制條例第二條第二項第一款之第一級毒品及第二款之
    第二級毒品，不得持有及販賣，乙○○綽號「小胖」，明知
    甲基安非他命係毒品危害防制條例第二條第二項第二款之第
    二級毒品，不得持有及販賣，二人均意圖營利，於下列時間
    ，甲○○○自行基於販賣海洛因、甲基安非他命之犯意，販
    賣予丙○○、丁○○，或甲○○○與乙○○二人基於販賣甲
    基安非他命之犯意聯絡與行為分擔，共同販賣予「猴子」、
    「文生」、「何泰」，其等交易情形如下：
  (一)九十六年九月十六日凌晨四十九分許，丙○○持用0000
    000000行動電話門號，撥打甲○○○所申辦使用之0
    000000000行動電話門號，洽談購買價錢新台幣（
    下同）九萬元之海洛因及五萬元之甲基安非他命，約一個小
    時過後，甲○○○與丙○○在桃園縣楊梅鎮○○路○段麥當
    勞前碰面，甲○○○將海洛因及甲基安非命交予丙○○，並
    收取十四萬元，同時販賣海洛因及甲基安非他命既遂。
  (二)九十六年十月十四日上午六時許，甲○○○與丁○○在稍早
    雙方以不詳門號聯絡所約定之地點－桃園縣楊梅交流道當勞
    前碰面，甲○○○將重量一錢之海洛因交予丁○○，並自丁○○收取二萬元，販賣海洛因既遂。
  (三)九十六年十一月二十日前二日之某時，甲○○○與姓名、年
    籍不詳綽號「猴子」成年人，以不詳門號聯絡後，在某不詳
    地點碰面，將甲基安非他命交予「猴子」，再吩咐與其基於
    販賣犯意聯絡與行為分擔之乙○○與「猴子」電話聯絡，由
    乙○○於同年月二十日中午某時，前往桃園縣新屋交道與「
    猴子」碰面，向「猴子」收取價金九萬五千元，甲○○○與
    乙○○共同賣甲基安非他命既遂。
  (四)九十六年十一月二十日前二日之某時，甲○○○與姓名、年
    籍不詳綽號「文生」成年人，以不詳門號聯絡後，在某不詳
    地點碰面，將甲基安非他命交予「文生」，再吩咐與其基於
    販賣犯意聯絡與行為分擔之乙○○與「文生」電話聯絡，由
    乙○○於同年月二十日下午三時許，前往桃園縣大溪交道與
    「文生」碰面，向「文生」收取價金十五萬元，甲○○○與
    乙○○共同賣甲基安非他命既遂。
  (五)九十六年十一月二十日前二日之某時，甲○○○與姓名、年
    籍不詳綽號「何泰」成年人，以不詳門號聯絡後，在某不詳
    地點碰面，將甲基安非他命交予「何泰」，再吩咐與其基於
    販賣犯意聯絡與行為分擔之乙○○與「何泰」電話聯絡，由
    乙○○於同年月二十日下午四時許，前往桃園縣大溪鎮○○
    路某處與「何泰」碰面，向「何泰」收取價金三萬元，甲○○○與乙○○共同賣甲基安非他命既遂。
三、嗣於九十六年十一月二十一日凌晨零時四十分許，甲○○○
    駕駛懸掛一三三二－ＴＱ號車牌之自用小客車內載乙○○，
    行經桃園縣桃園市○○路與富國路口前，遇桃園縣政府警察
    局刑事警察隊員警攔檢，在甲○○○身上查扣海洛因一包（
    含袋重二公克），在乙○○身上起出電子秤一台、行動電話
    廠牌NOKIA一六○○型號二支（序號000000－00－
    000000－0，含0000000000門號卡；序號
    000000－00－000000－0，含000000
    0000門號卡）、NOKIA二三一○型號一支，並在該車駕
    駛座扶手上手提袋內黑色包包起出吸食器一個、海洛因二包
    （分別毛重五十四點五公克、八點一公克）、甲基安非他命
    一瓶（含瓶毛重二十九點二公克）、現金二十七萬一千九百
    元，在左後座之鐵製糖果盒起出甲基安非他命四包（分別為
    毛重零點三公克、零點三公克、零點八公克、三點九公克）
    、甲基安非他命玻璃球吸食器一個，在右後座之花格子包包
    起出海洛因二包（分別為毛重十八點六公克、十三點六公克
    ）、分裝袋十二個，在右後座腳踏墊鞋盒起出甲基安非他命
    一大包（含袋重一千零三公克），及在車上搜獲行動電話廠
    牌NOKIA六二一○型號、LANDMARK、SAMSUNG、PHS各一支（
    其中PHS含有0000000000門號卡）。
四、案經桃園縣政府警察局移送台灣桃園地方法院檢察署檢察官
    偵查起訴。
    理  由
壹、證據能力部分：
一、關於被告乙○○警詢、偵查、原審訊問時自白之證據能力：
  (一)按被告之自白，非出於強暴、脅迫、利誘、詐欺、疲勞訊問
    、違法羈押或其他不正之方法，且與事實相符者，得為證據
    。刑事訴訟法第一百五十六條第一項定有明文。
  (二)被告乙○○爭執九十六年十一月二十一日警詢、偵查（同前
    偵查卷第三十九頁、第四十頁、第九十三頁、第九十四頁）
    及同年月二十二日原審羈押訊問筆錄，有關受僱於被告甲○○○，被告甲○○○將甲基安非他命交付予買方綽號「猴子
    」、「文生」、「何泰」等，其依被告甲○○○之吩咐前去
    向綽號「猴子」、「文生」、「何泰」收取價金之自白，辯
    稱：「…甲○○○在警察局作筆錄時說，甲○○○是受僱於
    我，車上的東西都是我的，作筆錄的警察就跟我說，叫我說
    甲○○○是我的老闆…（為什麼在警察局及檢察官訊問時都
    說從九十六年十月份開始，幫甲○○○收取毒品帳款總共有
    七、八次，帳款的金額約有一百萬元？）綽號小邱的警察叫
    我這樣說的…說如果我這樣說，就不會有事情…叫我隨便講
    三個人，至於…三個人交付毒品價款的時間、地點都是我編
    造的…」（九十七年一月十八日原審訊問筆錄，原審卷(一)第
    三十一頁、第三十三頁）、「…是警察邱振庭叫我咬甲○○○，我就可以交保。警察邱振庭當時也有告訴我說，開庭時
    ，他會幫我跟檢察官說我沒有販賣毒品，我會沒事，可以獲
    得交保…」（九十七年五月二十日原審審判筆錄，原審卷第
    一六一頁）、「自白是邱姓警員要我這樣說，因為當時…從
    被告（甲○○○、乙○○）車上搜出安非他命。邱姓警員騙
    我不懂，他對我說都是對我有利…」（九十八年三月五日本
    院審判筆錄第三頁，本院上訴卷(二)）等語。然而，承辦本案
    逮捕被告乙○○之桃園縣政府警察局保安警察隊警員即證人
    邱振庭於九十七年五月二十一日原審審理時證稱：「…我抓
    到乙○○時，是跟他說你還很年輕，只要你跟我說實話，檢
    察官或是法官可能可以給你一個機會。乙○○說我有告訴他
    ，要指認甲○○○或是講出三個人的名字，我根本沒有在警
    詢之前或是警詢時，告訴乙○○這樣講…我跟乙○○、甲○○○都是要他們說實話…」（原審卷(二)第一五六頁）等語，
    否認有誘導被告乙○○一事，而被告乙○○於九十六年十一
    月二十一日凌晨零時為警查獲逮捕後同日偵訊及翌日原審羈
    押訊問時，皆未向檢察官、法官提及遭警方誘導訊問之情形
    （同前偵查卷(一)第九十二頁至第九十五頁、原審九十六年度
    聲羈字第九八二號卷第二十五頁至第二十九頁），其於檢察
    官訊問及原審羈押訊問時，仍為與警詢時之內容相符之供述
    ，且嗣經起訴後於原審及本院審理時，均未主張偵查及原審
    羈押訊問時，檢察官及原審法官有誘導等不正訊問之情形，
    由於被告乙○○於偵訊及原審羈押訊問時，檢察官及原審法
    官有告知被告乙○○涉犯之罪名及適用之法條，檢察官並因
    被告乙○○涉嫌販賣第二級毒品，向原審聲請羈押，此有該
    次偵訊及原審訊問筆錄可憑（同前偵查卷第九十二頁至第九
    十五頁、原審九十六年度聲羈字第九八二號卷第二十五頁至
    第二十九頁），被告乙○○係七十五年五月二日出生，此已
    據被告乙○○供明在卷，於前揭偵訊及原審羈押訊問時，已
    滿二十一歲，非稚齡幼童，自知悉自己所觸犯罪名非輕微案
    件，及即將遭法院羈押，猶為依被告甲○○○吩咐，向購買
    甲基安非他命之買方收取購毒價金之相關證詞，益見其此部
    分之供述，確係基於自由意識下所為之陳述，是其供稱遭員
    警邱振庭誘導詢問云云，要與事實有悖，不足採信。從而，
    被告乙○○於警詢、偵查及原審羈押訊問時之陳述，非出於
    強暴、脅迫、利誘、詐欺或其他不正之方法，得採為證據。
二、關於被告甲○○○於九十六年十一月二十一日警詢供述之證
    據能力：
    被告甲○○○主張其於九十六年十一月二十一日警詢筆錄遭
    警刑求，辯稱：「…，曾有員警跟我提到窩裡反條例，叫我
    把罪推給同案被告乙○○，說他是老闆，只要我這樣說，就
    可以獲得交保…查獲的時候該名警察在，只有一名警察這樣
    誘導我們，但是該名警察在製作筆錄時並不在場…該名警察
    在查獲我時曾經動手打我，當時我頭、臉、手、胸部都有受
    傷…」（原審卷(一)第四十三頁）、「…我在桃園縣警察局保
    安隊的九十六年十一月二十一日警詢筆錄有被刑求…」（於
    九十八年三月五日本院審判筆錄第二頁）等語，並表示：「
    …（你之前所稱，有一名警察誘導你作警詢筆錄，另外該名
    警察查獲你時，曾經動手毆打你，你所稱的該名警察是否就
    是今日在庭的邱振庭？）是的…」（原審卷(二)第一七八頁）
    。然而，證人邱振庭證稱：「…（甲○○○在本院<原審>訊
    問時說，一個警察跟他說有窩裡反條款，叫他把罪推給同案
    被告乙○○，說他是老闆，只要他這樣說就可以獲得交保，
    同時，他也有聽到警察跟乙○○同樣的情形，對於甲○○○
    所說的這段話，有何意見？）沒有此事，我跟乙○○、甲○○○都是要他們說實話…當時甲○○○一開始被我們攔檢時
    ，他有下車背了一個背包…當我要上甲○○○手銬時，他跑
    到車子裡面去，準備要開車衝撞我們，我跟我同事總共四個
    人就衝到甲○○○所搭乘的車裡，我伸手將固定在Ｐ檔，因
    為該車本來的排檔就在Ｐ檔，在此同時，現場非常混亂，我
    的同事有的要把他拉下車，有的人要伸手將排檔固定在Ｐ檔
    ，被告甲○○○當時有掙扎，也有咬我的左手關節，因為我
    是從副駕駛座進入被告甲○○○的車子，以右手固定排檔，
    左手勒住被告甲○○○的脖子，他就動口咬我的左手關節，
    我們沒有故意要毆打被告甲○○○，當時的情形真的非常混
    亂…」（原審卷(二)第一五六頁、第一五七頁）等語，參酌被
    告甲○○○於為警查獲後同日檢察官訊問及翌日原審羈押訊
    問時，均有選任辯護人陪同在場，被告及辯護人，皆未提及
    曾遭警方毆打或誘導訊問等情（同前偵查卷(一)第九十八頁至
    第一○二頁、原審九十六年度聲羈字第九八二號卷第三十三
    頁至第三十八頁），被告甲○○○稱遭警方毆打求，實難令
    人置信，所指遭警方誘導詢問，辯護人亦未予制止，亦有違
    常理；至被告甲○○○於九十六年十一月二十二日解送至台
    灣桃園看守所羈押時，經看守所人員檢查其入所時之狀況，
    被告甲○○○左上臂擦傷一節，有台灣桃園看守所九十七年
    三月三日桃所衛字第○九七九九○○六一六號函送之九十六
    年十一月二十一日（應係二十二日）入所之內外傷紀錄表、
    健康檢查表（原審卷(一)第二一七頁至第二一九頁）可憑，被
    告甲○○○提出之照片（九十七年九月二十二日刑事陳報暨
    聲請調查證據狀附件一照片，本院卷(一)）所示，被告甲○○○左臉頰瘀腫、左手臂擦傷、右上臂擦傷之傷害，被告乙○○亦證稱：「…在警局時，確實有腳甲○○○一腳…」（原
    審卷(二)第一五九頁），惟證人乙○○證述被告甲○○○遭警
    施暴之情節，與前揭健康檢查表紀錄之受傷狀況及被告甲○○○所提照片所示受傷情形均不符，且警方逮捕被告甲○○○之過程，曾發生被告甲○○○企圖駕車衝撞逃逸，遭員警
    制服之情事，此除經證人邱振庭結證如前外，並經被告甲○○○、乙○○供述「當時因為被查獲包包內有吸食器，身上
    還有毒品，當時我車子還在發動，我一緊張…就跳上車準備
    要開車逃跑…警察就跳上車，在拉扯過程中就揮傷我，使我
    臉上跟肩膀有瘀青傷痕…」（同前偵查卷(一)第二十頁，甲○○○）、「…（江承明<被告甲○○○冒江承明接受調查>臉
    上為何有傷痕？）因為江承明意圖開車脫逃時，遭到警方制
    服才會有痕…」（同前偵查卷(一)第三十六頁），且被告甲○○○於檢察官近二月之偵查期間，皆未供述或委由辯護人具
    狀陳述曾遭刑求一事，足徵被告甲○○○上揭傷勢，係其企
    圖駕車逃逸時，遭警制伏所致。綜上，被告甲○○○於警詢
    時之陳述，既非出於強暴、脅迫、利誘、詐欺或其他不正之
    方法，自得採為證據。
三、證人丙○○、丁○○警詢供述及被告乙○○警詢供述之證據
    能力
  (一)按被告以外之人於檢察事務官、司法警察官或司法警察調查
    所為之陳述，與審判中不符時，其先前之陳述具有較可信之
    特別情況，且為證明犯罪事實存否所必要者，得為證據，刑
    事訴訟法第一百五十九條之二定有明文。
  (二)證人丙○○於警詢證稱：「…九十六年九月十六日晚上二十
    二時許，在桃園縣楊梅交流道附近麥當勞前，以…十四萬元
    之代價購買警方查扣之…海洛因（毛重十點五公克）…甲基
    安非他命（毛重六十五點一公克）…」（九十六年九月十九
    日警詢筆錄，九十六年度偵字第二八五○五號卷(一)第一二五
    頁、第一二四頁）、「九十六年九月十六日二十四時左右，
    在楊梅鎮○○路○段的麥當勞旁分別以…五萬元購買…海洛
    因約十公克，以…九萬元購得…安非他命<甲基安非他命>約
    七十公克…」（九十六年十月二日警詢筆錄，同前偵查卷(一)
    第一三○頁），於原審審理時改稱係找被告甲○○○合資購
    買海洛因及甲基安非他命，警詢指證向被告甲○○○購買海
    洛因及甲基安他命，係因其遭警逮捕，懷疑是被告甲○○○
    報警云云（原審卷(二)第一○三頁至第一○八頁）；證人丁○○於警詢證稱：「…向綽號『阿太』之男子購得…九十六年
    十月十五日上午六時許，在楊梅交流道附近的麥當勞…購買
    一錢之海洛因…」（九十六年十月十八日警詢筆錄，同前偵
    查卷(一)第一三五頁）、「…向甲○○○…購買毒品，是在九
    十六年十月十四日（上午）六時，在楊梅交流道麥當勞附近
    以…二萬元購買一錢之毒品海洛因…」（九十六年十一月二
    十日警詢筆錄，同前偵查卷(一)第一三九頁）等語，於原審審
    理時改稱因九十六年八月中某日，與被告甲○○○相約在南
    崁交易毒品，被告甲○○○將錢取走，未交付毒品，因而懷
    恨誣指向被告購買海洛因云云（原審卷(二)第一一一頁），其
    二人警詢供述與審判供述不符。本院審酌被告甲○○○於警
    詢供承有將海洛因、甲基安非他命交付予丙○○，將海洛因
    交付予丁○○，及向其二人收取金錢十四萬元、二萬元，與
    證人丙○○、丁○○前揭警詢證述情節相符，且證人丙○○
    、丁○○於原審審理均坦認其等於警詢有為前揭供述，且未
    表示為上述供詞時有遭警方以強暴、脅迫或其他不正之方法
    非法詢問，由於其等於警詢之證述距案發日較近，當時記憶
    自較深刻，可立即反應所知，不致因時隔日久而遺忘案情；
    且較無來自被告甲○○○同庭在場之壓力而出於虛偽不實之
    指證，或事後串謀而故為迴護被告甲○○○之機會。揆諸上
    開說明，證人丙○○、丁○○於警詢中所為之陳述，客觀上
    應具有較可信之特別情況，且其等係陳述向被告甲○○○購
    買毒品之親身經歷事實，亦為證明被告甲○○○所涉販賣第
    一級毒品、第二級毒品之犯罪事實存否所必要者，依上揭規
    定，其二人於警詢之證言自有證據能力；並經本院於審判期
    日依法進行證據之調查、辯論，當事人於訴訟上程序權利，
    已受保障。
  (三)被告乙○○於警詢有關被告甲○○○販賣甲基安非他命之供
    述，對被告甲○○○而言，為被告以外之人於審判外之陳述
    ，自屬傳聞證據，依刑事訴訟法第一百五十九條定，不得作
    為證據。惟被告乙○○於九十六年十一月二十一日警詢供述
    ：「…我們是員工與雇主的關係…我幫他（被告甲○○○）
    …收賣毒品所得的金錢…」（同前偵查卷第三十六頁）、「
    …幫甲○○○收帳…都將錢交給甲○○○…（是何人販賣毒
    品？）是甲○○○本人…九萬五千元，是昨（九十六年十一
    月二十日）日中午，在新屋交流道，向一個叫猴子的中年男
    子所收得的毒品帳款…十五萬元是在昨日下午三時許，在大
    溪交流道向一個叫文生的男子所收…毒品帳款…三萬元是昨
    日下午四時許，在大溪鎮○○○路向一個叫何泰的男子所收
    …毒品帳款…」（同前偵查卷第三十九頁），嗣於九十七年
    五月二十日原審審理時否認有幫被告甲○○○收其販賣毒品
    之金錢，並表示：「…是警察邱振庭叫我咬甲○○○，我就
    可以交保。警察邱振庭當時也有告訴我說，開庭時，他會幫
    我跟檢察官說我沒有販賣毒品，我會沒事，可以獲得交保…
    」（原審卷(二)第一六一頁），其警詢供述與審判供述不符。
    本院審酌被告乙○○於九十六年十一月二十一日警詢、偵查
    及翌日（二十二日）原審羈押訊問時，均供稱被告甲○○○
    販賣毒品，自行先將毒品交予買方，再由其幫被告甲○○○
    收取價金之情節相符，且被告乙○○於本院調取該警詢錄音
    光碟自行勘驗錄音內容，供承警詢筆錄記載與錄音相符（九
    十七年十月七日本院準備程序筆錄第二頁），由於被告乙○○為前揭供述，並無出於強暴、脅迫、利誘、詐欺或其他不
    正之方法，已詳如前述，其於警詢之證述距案發日較近，當
    時記憶自較深刻，可立即反應所知，不致因時隔日久而遺忘
    案情；且較無來自被告甲○○○同庭在場之壓力而出於虛偽
    不實之指證，或事後串謀而故為迴護被告甲○○○之機會。
    揆諸上開說明，被告乙○○於警詢中所為之陳述，客觀上應
    具有較可信之特別情況，其係陳述與被告甲○○○共同販賣
    毒品之親身經歷事實，亦為證明被告甲○○○所涉販賣第二
    級毒品之犯罪事實存否所必要者，依上揭規定，其於警詢之
    證言自有證據能力；並經本院於審判期日依法進行證據之調
    查、辯論，當事人於訴訟上程序權利，已受保障，自得採為
    證據。
四、被告甲○○○、乙○○於偵查中經具結之供述之證據能力：
    被告甲○○○、乙○○偵查中以證人身分經具結後，向檢察
    官所為之陳述，固屬被告以外之人於審判外所為之陳述，為
    傳聞證據，惟現階段刑事訴訟法規定檢察官代表國家偵查犯
    罪、實施公訴，依法其有訊問被告、證人及鑑定人之權，證
    人、鑑定人且須具結，而實務運作時，檢察官偵查中向被告
    以外之人所取得之陳述，原則上均能遵守法律規定，不致違
    法取供，是以，刑事訴訟法於九十二年二月六日修正時，即
    為兼顧理論與實務，以該法第一百五十九條之一第二項規定
    ，除顯有不可信之情況者外，得為證據。從而，被告甲○○○、乙○○於偵查中經具結後向檢察官所為之陳述，既非檢
    察官非法取供而得，且其等當時所為陳述，尚無顯不可信之
    情況，並經本院於審判期日依法進行證據之調查、辯論，當
    事人於訴訟上程序權利，已受保障，其等於偵查中所為之證
    述，得作為證據。
五、被告以外之人於審判外之陳述，雖不符合刑事訴訟法第一百
    五十九條之一至第一百五十九條之四之規定，但經當事人於
    審判程序同意作為證據，法院審酌該言詞陳述或書面陳述作
    成時之情況，認為適當者，亦得為證據；當事人、代理人或
    辯護人於法院調查證據時，知有第一百五十九條第一項不得
    為證據之情形，而未於言詞辯論終結前聲明異議者，視為有
    前項之同意；刑事訴訟法第一百五十九條之五第一項、第二
    項分別定有明文。被告甲○○○之辯護人爭執共犯即被告乙○○於警詢、偵查及原審羈押訊問自白、證人丙○○、丁○○警詢供述之證據能力及被告乙○○爭執自己自白、共犯即
    被告甲○○○於九十六年十一月二十一日警詢供述之證據能
    力外，對於本判決下列所引用被告以外之人於審判外之陳述
    （包含書面陳述），檢察官、被告甲○○○、乙○○及其等
    辯護人於本院準備程序及審理時，均表示無意見而不予爭執
    ，且迄至言詞辯論終結前亦未再聲明異議，本院審酌上開證
    據資料製作時之情況，尚無違法不當及證明力明顯過低之瑕
    疵之情形，依刑事訴訟法第一百五十九條之五第二項規定，
    認例外均具有證據能力。
貳、實體部分：
一、訊據被告甲○○○否認有販賣第一級毒品、第二級毒品犯行
    ，被告乙○○否認有販賣第二級毒品犯行，被告甲○○○辯
    稱：「…我與他們都是合資買毒品回來吸食，我們是購買一
    、二級毒品…」（九十七年九月八日本院準備程序筆錄第二
    頁，本院卷(一)）、「…那是乙○○自己說的，我沒有僱用他
    ，他說下午三時到四時許，去新屋交流道、大溪交流道等地
    收錢，這是根本不可能的事情…」（九十八年三月二十六日
    本院審判筆錄第十一頁）等語，被告乙○○辯稱：「…我確
    實沒有販賣（甲基安非他命），也沒有幫人家收過任何錢…
    當時邱姓警員要我這樣說…」（九十八年三月五日訊問筆錄
    第二頁）、「…當時在車上搜到安非他命<甲基安非他命>
    ，警察告訴我，甲○○○都推給我，警察要我說從甲○○○
    查扣的錢，都是我幫他收取毒品的價款，其實根本沒有這回
    事…我對甲○○○的指控是不實的指控，我真的沒有販賣，
    也沒有幫他收任何錢…」（九十八年三月二十六日本院審判
    筆錄第十一頁、第十二頁）等語。
二、經查：
  (一)被告甲○○○於九十六年十一月二十一日凌晨零時四十分許
    ，駕駛懸掛一三三二－ＴＱ號車牌之自用小客車內載被告乙○○，行經桃園縣桃園市○○路與富國路口前，遇桃園縣政
    府警察局員警攔檢，在被告甲○○○身上查扣海洛因一包（
    含袋重二公克），在被告乙○○身上起出電子秤一台、行動
    電話廠牌NOKIA一六○○型號二支（序號000000－0
    0－000000－0，含0000000000門號卡；
    序號000000－00－000000－0，含0000
    000000門號卡）、NOKIA 二三一○型號一支，並在該
    車駕駛座扶手上手提袋內黑色包包起出吸食器一個、海洛因
    二包（分別毛重五十四點五公克、八點一公克）、甲基安非
    他命一瓶（含瓶毛重二十九點二公克）、現金二十七萬一千
    九百元，在左後座之鐵製糖果盒起出甲基安非他命四包（分
    別為毛重零點三公克、零點三公克、零點八公克、三點九公
    克）、甲基安非他命玻璃球吸食器一個，在右後座之花格子
    包包起出海洛因二包（分別為毛重十八點六公克、十三點六
    公克）、分裝袋十二個，在右後座腳踏墊鞋盒起出甲基安非
    他命一大包（含袋重一千零三公克），及在車上搜獲行動電
    話廠牌NOKIA六二一○型號、LANDMARK、SAMSUNG、PHS各一
    支（其中PHS含有0000000000門號卡）等事實，
    已據被告甲○○○、乙○○供在卷，並有自願受搜索同意書
    、桃園縣政府警察局搜索扣押筆錄、扣押物品目錄表、扣押
    物品收據、查扣現場及查扣物品照片在卷可稽（九十六年度
    偵字第二八五○五號卷(一)第五十頁至第七十四頁），前揭查
    扣之疑似海洛因五包、甲基安非他命四包、一瓶又一大包經
    送鑑定，扣案之疑似海洛因五包之白色粉末，均檢出海洛因
    成分，合計淨重九十點一一公克，純度百分之七十四點零四
    ，疑似甲基安非他命結晶體一大包，檢出甲基安非他命，驗
    餘淨重九百九十點四九公克，純度百分之九十三，疑似甲基
    安非他命結晶體四包及一瓶，均檢出甲基安非他命成分，驗
    餘毛重三十四點三一公克純度百分之九十六，亦有法務部調
    查局九十七年一月二十日調科壹字第○九七二三○○五五八
    ○號鑑定書（原審卷(一)第七十三頁）、內政部警政署刑事警
    察局九十六年十二月五日刑鑑字第○九六○一七九○二○號
    鑑定書（同前偵查卷(二)第九十八頁）、九十七年三月十三日
    刑鑑字第○九七○○三三一四二號鑑定書（原審卷(二)第二十
    八頁）在卷可稽。
  (二)而被告甲○○○確實有販賣海洛因及甲基安非他命予丙○○
    ，販賣海洛因予丁○○，販賣甲基安非他命予綽號「猴子」
    、「文生」、「何泰」，將甲基安非他命予其等，再吩咐知
    情之被告乙○○前往向其等收取價款之事實，已據證人丙○○、丁○○警詢證述在卷（同前偵查卷第一二四頁、第一二
    五頁、第一三○頁；第一三五頁、第一三八頁至第一四○頁
    ），被告乙○○於九十六年十一月二十一日警詢、偵查及同
    年月二十二日原審羈押訊問供述甚詳（同前偵查卷第三十六
    頁、第三十九頁、第九十二頁至第九十四頁；原審九十六年
    度聲羈字第九八二號卷第二十六頁至第二十八頁），並有0
    000000000號行動電話門通聯紀錄（原審卷(一)第二
    ○五頁）在卷可稽；被告甲○○○亦坦認有於九十六年九月
    十六日晚上七時許，在桃園縣楊梅鎮○○路的麥當勞，將海
    洛因及甲基安非他命交付予綽號「阿峰」之人，並向其收取
    金錢，及於九十六年十月十四日上午六時許，在桃園縣楊梅
    鎮○○路的麥當勞將海洛因交付予綽號「富錦」之男子，並
    向其收取金錢（同前偵查卷(一)第一一四頁、第一一五頁）。
    茲說明如下：
  (1)關於事實欄二、(一)部分，丙○○於九十六年九月十六日凌晨
    ，持用0000000000行動電話門號，撥打0000
    000000行動電話門號，與被告甲○○○聯絡後，約一
    個小時，雙方在桃園縣楊梅鎮○○路○段（楊梅交流道）之
    麥當勞碰面，販賣約九萬元之海洛因及五萬元之甲基安非他
    命予丙○○之事實，已據證人丙○○證述：「…警方扣得之
    第一、二級毒品海洛因、安非他命（甲基安非他命），是我
    向一名綽號『太陽』之男子以…十四萬元之代價購得…九十
    六年九月十六日晚上…在桃園縣楊梅交流道附近之麥當勞前
    ，以…十四萬元…購得…」（九十六年九月十九日警詢筆錄
    ，同前偵查卷(一)第一二四頁、第一二五頁）、「…『太陽』
    的真實姓名為甲○○○…所使用行動電話門號000000
    0000、0000000000、0000000000
    …九十六年九月十六日二十四時左右，在楊梅鎮○○路○段
    的麥當勞旁…以…五萬元購買…海洛因約重十公克，以…九
    萬元購買…安非他命（甲基安非他命）約重七十公克…」（
    九十六年十月二日警詢筆錄，同前偵查卷(一)第一三○頁）、
    「（你在九十六年九月十六日，有無跟甲○○○通電話？）
    有的…我們在電話中講得都是很簡短…我在電話中…說我要
    跟你購買毒品…（你通話完畢後，多久趕到桃園楊梅交流道
    的麥當勞？）大約一個多小時…」（九十七年四月十五日原
    審審判筆錄，原審卷(二)第一○○頁至第一○二頁）等語甚詳
    ，依卷附之0000000000行動電話門號之通聯紀錄
    ，九十六年九月十六日凌晨零時四十九分許，有與0000
    000000行動電話門號通話紀錄（原審卷(一)第二○五頁
    ），證人丙○○表示0000000000係其持用之行動
    電話門號（同前偵查卷(一)第一二五頁），被告於警詢供承：
    「…（證人指稱九十六年九月十六日…在桃園縣楊梅鎮○○
    路的麥當勞旁以…五萬元向你購買…海洛因（約重十公克）
    及以…九萬元購買…安非他命（約重七十公克），是否屬實
    ？）他說的都是屬實…」（九十六年十一月二十八日警詢筆
    錄，同前偵查卷(一)第一一四頁、第一一五頁）等語，於原審
    亦表示九十六年九月十六日有與丙○○通電話，丙○○有購
    得海洛因及甲基安非他命（原審卷(二)第一○六頁、第一○七
    頁），再參酌桃園縣政府警察局龜山分局員警於九十六年九
    月十九日下午三時十分許，前往桃園縣桃園市○○街一二八
    之一號十三樓拘提丙○○，在丙○○身上搜獲海洛因四包（
    毛重八點三公克）、甲基安非他命七小包（毛重四十九點七
    公克），及進屋搜獲海洛因一包（毛重二點二公克）、甲基
    安非他命二小包（十五點四公克），此亦據證人丙○○供明
    在卷（同前偵查卷(一)第一二四頁），前揭查扣之海洛因五包
    （毛重十點五公克）、甲基安非他命九包（毛重六十五點一
    公克），經送鑑定結果，扣案之疑似海洛因五包，均檢出海
    洛因成分，其中四包，合計淨重七公克（包裝重二點四九公
    克），純度百分之五十四點二二公克，一包淨重零點八二公
    克（包裝重零點三三公克），疑似甲基安非他命九包，均檢
    出甲基安非他命成分，其中四包，合計毛重二十點六公克，
    驗餘淨重十七點玖玖公克，純度百分之九十八，其中五包，
    合計毛重四十四點六二公克，驗餘淨重四十一點一九公克，
    純度百分之九十七，此有法務部調查局九十七年二月十八日
    調科壹字第○九七00000000號濫用藥物實驗室鑑定
    書、內政部警政署刑事警察局九十七年五月十二日刑鑑字第
    ○九七○○五八五二六號鑑定書可稽（原審九十六年度訴字
    第一六八○號卷第五十四頁、第五十五頁），與證人丙○○
    前揭證稱向被告甲○○○購得海洛因、甲基安非他命之重量
    甚為相符，足見證人丙○○於警詢時證述向被告甲○○○購
    買海洛因、甲基安非他命之情節，顯屬有據。
  (2)關於事實欄二、(二)部分，被告甲○○○於九十六年十月十四
    日上午六時許，桃園縣楊梅交流道當勞前與丁○○碰面，被
    告將重量一錢之海洛因交予丁○○，並自丁○○收取二萬元
    之事實，已據證人丁○○證述：「…向綽號『阿太』之男子
    購得…我…與他聯繫…都相約在楊梅交流道附近的麥當勞交
    易…九十六年十月十五日（上午）六時許，在楊梅交流道附
    近的麥當勞…購買一錢之海洛因…」（九十六年十月十八日
    警詢筆錄，前偵查卷(一)第一三五頁）、「…向綽號『太陽』
    以…二萬元購買約重一錢之一級毒品…經我指認編號１（甲○○○）就是綽號『太陽』…向甲○○○…購買是在九十六
    年十月十四日六時（上午），在楊梅交流道麥當勞附近，以
    …二萬元購買約一錢…海洛因…我知道甲○○○…駕駛賓士
    黑色…自小客車…」（九十六年十一月二十日警詢筆錄，同
    前偵查卷(一)第一三八頁至第一四○頁）等語甚詳，被告於九
    十六年十一月二十八日警詢時亦供稱：「…（另一名證人指
    稱於九十六年十月十四日六時許，在桃園縣楊梅鎮○○路麥
    當勞旁以…二萬元向你購買一級毒品海洛因（約重一錢），
    有無此事，你如何解釋？）我承認…於上述時、地，將第一
    級毒品海洛因約重一錢交給『富錦』，並向他收取…五萬元
    」（同前偵查卷(一)第一一五頁），由上警詢筆錄內容，龜山
    分局員警於詢問被告甲○○○時，未指出證人之姓名，被告
    甲○○○即回答是將海洛因交予「富錦」及向「富錦」收錢
    ，而「富錦」係丁○○之名字，堪認證人丁○○前揭向被告
    甲○○○購買海洛因之證詞，真實可採。至雙方交易時間，
    證人丁○○於九十六年十月十八日警詢時稱係九十六年十月
    十五日，於九十六年十一月二十一日警詢時則稱係九十六年
    十月十四日，本院審酌被告甲○○○供述與「富錦」交易之
    時間，係九十六年十月十四日，堪認被告甲○○○與證人丁○○海洛因交易時間為九十六年十月十四日，證人丁○○證
    稱交易時間九十六年十月十五日應係記憶有誤所致；又雙方
    海洛因交易之價金，證人丁○○證稱為二萬元，被告甲○○○則稱係五萬元，惟依員警詢問被告甲○○○之問題係「另
    一名證人指稱…二萬元向你購買一級毒品海洛因（約重一錢
    ）」，顯然被告甲○○○回答向「富錦」收取「五萬元」係
    口誤，雙方海洛因交易價金應係二萬元。
  (3)關於事實欄二、(三)、(四)、(五)部分，被告甲○○○於九十六年
    十一月十八日，先後販賣甲基安非他命予「猴子」、「文生
    」、「何泰」三人，先將甲基安非他命交付「猴子」、「文
    生」、「何泰」三人，再由所僱用之被告乙○○與其等聯絡
    後，前去收取販賣甲基安非他命之價款之事實，已據被告乙○○供述：「…我們是員工與雇主的關係…我幫他（被告甲○○○）…收賣毒品所得的金錢…」（同前偵查卷第三十六
    頁）、「…幫甲○○○收帳…都將錢交給甲○○○…（是何
    人販賣毒品？）是甲○○○本人…九萬五千元，是昨（九十
    六年十一月二十日）日中午，在新屋交流道，向一個叫猴子
    的中年男子所收得的毒品帳款…十五萬元是在昨日下午三時
    許，在大溪交流道向一個叫文生的男子所收…毒品帳款…三
    萬元是昨日下午四時許，在大溪鎮○○○路向一個叫何泰的
    男子所收…毒品帳款…」（九十六年十一月二十一日警詢筆
    錄，同前偵查卷第三十九頁）、「…我受僱於甲○○○…不
    到一個月…我每次都開車去幫他收錢…我確實有收到販賣毒
    品的金錢…他（甲○○○）會自己去發毒品，有時候我在車
    上跟著去，有時候我沒去，我事後去收錢。金額不一定…（
    扣案的二十七萬一千九百元何來？）是昨日我向客收收的販
    毒的錢，我已交給甲○○○…」（九十六年十一月二十一日
    偵查筆錄，同前偵查卷第九十二頁至第九十四頁）、「…我
    是受僱於甲○○○，他是我的老闆，我平常工作是開車載他
    去找人、找朋友，還有和他一起收販賣毒品的錢…（你收錢
    時，他<甲○○○>都會跟在你旁邊？）都是我自己去收，他
    很少跟我一起去收…都是他把毒品先拿給別人，不會當場收
    錢…叫我隔兩天後去向對方收錢，對方都會打電話給我，跟
    我約地點…我只負責幫他收錢而已…（查獲當天扣得的現金
    二十七萬一千九百元，如何而來？）那是我昨天（九十六年
    十一月二十日）幫他收的，我已經轉交給他了…」（九十六
    年十一月二十二日原審羈押訊問筆錄，原審九十六年度聲羈
    字第九八二號卷第二十六頁至第二十八頁）等語甚詳，所述
    向「阿猴」、「文生」、「何泰」收取之販毒價金九萬五千
    元、十五萬元、三萬元，共計二十七萬五千元，與查扣之現
    金二十七萬一千九百元極為相近，足見被告乙○○前揭供述
    及證述之內容，與事實相符，是被告甲○○○於被告乙○○
    收取上開毒品帳款之日前二日之某時，確有於不詳地點販售
    毒品予綽號「猴子」、「文生」、「何泰」等成年男子各一
    次之犯行無疑。然因被告乙○○上揭供述及證述之內容，僅
    提及向綽號「猴子」、「文生」、「何泰」等人收取毒品帳
    款，並未敘明被告甲○○○係販賣何種毒品予上開三人，參
    酌被告甲○○○有販售第一級毒品海洛因及第二級毒品甲基
    安非他命予前述丙○○、丁○○之經過，依「罪證有疑，利
    於被告」之原則，堪認被告甲○○○、乙○○所共同販賣予
    「猴子」、「文生」、「何泰」之毒品，為第二級毒品甲基
    安非他命。
  (三)至於，
  (1)被告甲○○○前於警詢時先供稱：其所駕駛車號一三三二－
    ＴＱ號自用小客車是被告乙○○老闆所有，車內所扣得之毒
    品，大多亦為被告乙○○老闆所有云云（同前偵查卷(一)第十
    七頁至第二十二頁），嗣於檢察官訊問時改稱：車內扣案之
    海洛因五包（合計淨重九十點一一公克）、甲基安非他命四
    包、一瓶又一大包（合計毛重一千零二十四點八公克），是
    其與綽號「狗雄（音譯）」、「大頭」合資購得供自己施用
    ，上開懸掛一三三二－ＴＱ－號車牌之自用小客車是「大頭
    」借我使用的，而一三三二－ＴＱ號車牌是其向丙○○借用
    云云（同前偵查卷(一)第九十八頁至第一○○頁），於原審及
    本院審理時復改稱：車內扣案之海洛因、甲基安非他命是其
    與被告乙○○（小胖）及綽號「阿林」、「狗熊（音譯）」
    、「大頭」、「阿珠（音譯）」等人合資購得之毒品，還來
    不及將毒品分送予合資購毒之人，即為警查獲云云（原審卷
    (一)第四十一頁、原審卷(二)第一七○頁、九十八年三月二十六
    日本院審判筆錄第十頁、第十八頁，本院(二)）。有關車輛之
    來源、車內扣案毒品之所有、來源、合資購買毒品之人數及
    出資額度等供述先後不一，前揭供詞是否真實，實令人質疑
    。又被告甲○○○雖稱其與被告乙○○（小胖）合出五十萬
    元，另有一人出資五十萬元，其餘三人各出四十萬元，推由
    其與被告乙○○出面購買毒品，車內所扣得之海洛因五包（
    合計淨重九十點一一公克）、甲基安非他命四包、一瓶又一
    大包（合計毛重一千零二十四點八公克），是以一百九十幾
    萬元之代價，於九十六年十一月二十日晚間六、七時許，在
    國道二號大園交流道出口附近向綽號「阿全」之男子購得，
    「阿全」並未區分海洛因或甲基安非他命之單價為何，就是
    把前揭海洛因及甲基安非他命加在一起，以一百九十幾萬元
    之價格，出售云云（原審卷(一)第四十一頁至第四十六頁），
    惟被告乙○○始終堅詞否認與被告甲○○○合資購買毒品等
    語在卷（原審卷(二)第一八六頁、九十八年三月二十二日本院
    審判筆錄第十四頁），而被告甲○○○不僅就出資購買毒品
    之人數，先後供述不一，更就合夥人出資之多寡，均不能確
    定，則被告甲○○○事後如何能夠將購得之毒品依出資額度
    分配予各人；且海洛因、甲基安非他命均係違禁物品，政府
    懸為禁令查緝甚嚴，是屬物稀價昂取得不易之物，被告甲○○○向「阿全」購買海洛因及甲基安非他命，豈有不問明毒
    品之價格，逕由賣方「阿全」單獨決定即將扣案之海洛因五
    包、甲基安非他命四包、一瓶又一大包，以「一百九十幾萬
    元」之價格出售；再者，依被告甲○○○所述稱前揭海洛因
    、甲基安非他命係查獲前天傍晚六、七時，六人分乘二輛車
    ，一同前去大園交流道向「阿全」之人購買取得（九十七年
    五月二十日原審審判筆錄，原審卷(二)第一七○頁），由於共
    同出資之人均在場，衡諸常情，於購得大量之海洛因及甲基
    安非他命後當會立即找適當之處所分毒品，各自攜回適當處
    所妥為藏放，以避免遭警查緝，被告甲○○○卻於購得之海
    洛因五包（合計淨重九十點一一公克）、甲基安非他命四包
    、一瓶又一大包（合計毛重一千零二十四點八公克）後放置
    車上，迄至翌日凌晨猶駕駛該放有為數不少之海洛因及甲基
    安非他命之自小客車在外遊走，在在顯示其上揭辯解，殊與
    常情有違，要難採信。
  (2)被告甲○○○又辯稱：扣案之二十七萬一千九百元現金，就
    是其與被告乙○○及綽號「阿林」、「狗熊（音譯）」、「
    大頭」、「阿珠（音譯）」等人合資購買毒品所剩餘之金錢
    云云。然被告乙○○已供述及證述，該金額是其向綽號「猴
    子」、「文生」、「何泰」等成年男子，於事實欄二、(三)至
    (五)所示之時、地，所收取之毒品價款，隨後交予被告甲○○○而為警查獲之現金，而被告甲○○○不僅就合資購毒之人
    數及各人出資額度先後陳述不一，向前述「阿全」購買毒品
    之金額，亦僅籠統供述所需「一百九十幾萬元」，殊與常情
    有悖。且依被告甲○○○所言，扣案之海洛因五包（合計淨
    重九十點一一公克）、甲基安非他命四包、一瓶又一大包（
    合計毛重一千零二十四點八公克），係其於九十六年十一月
    二十一日凌晨零時四十分許前－九十六年十一月二十日傍晚
    六、七時，甫向「阿全」購得，則所需金額，顯然不可能隨
    即遺忘，且被告甲○○○與乙○○（小胖）及綽號「阿林」
    、「狗熊（音譯）」、「大頭」、「阿珠（音譯）」等人出
    資金額均不在少數，苟有餘額，亦應歸還予上開各人，然被
    告甲○○○卻無法明確說明向「阿全」購買毒品之詳細金額
    ，則其將如何把所餘之金額平均歸還予乙○○（小胖）及綽
    號「阿林」、「狗熊（音譯）」、「大頭」、「阿珠（音譯
    ）」等人，足見被告甲○○○前揭辯解，無非為臨訟杜撰之
    說詞，不足採信。
  (3)被告乙○○業已於警詢、檢察官訊問及原審羈押訊問時坦承
    犯行無訛，並將事實欄三查扣之毒品、物品及財物之來源供
    明綦詳，至原審及本院審理時，始以前開供述之情節係由員
    警邱振庭誘導所致，然此除經證人邱振庭結證否認在卷外，
    若被告乙○○係因員警之誘導，方供述前情，如何能將其與
    被告江鍾周錦犯案之情節，於警詢、偵查及原審羈押訊問時
    ，前後供述或證述始終一致而無出入，且鮮少會遲至原審審
    理時始提出抗辯，足見被告乙○○前於警詢、檢察官訊問及
    原審羈押訊問時所供述或證述之情節，係合於事實，方能始
    終一貫，而其於原審及本院審理時辯稱：其未受僱被告甲○○○收取毒品價款，因搭載被告甲○○○所駕駛之車輛返家
    時為警查獲云云，要與事實有悖，殊難採信。
  (4)證人丙○○雖於原審及本院審理時翻異前詞，證稱：「…九
    十六年九月間，在我出事的前兩天，我因為有車子借他使用
    ，我叫他要繳貸款，但是他都沒有繳，我要他把車還我，他
    不還我，因此而吵架…上開車子的事情爭執後，我就被抓了
    ，接著被收押，我懷疑是甲○○○報警抓我，警察又要我說
    出我毒品從哪裡來的，我就說毒品來源都是從甲○○○那邊
    來的…是我與甲○○○合資購買的…是買五千元，我是跟甲○○○各出二千五百元，買毒品時，賣家就會先把毒品分成
    兩份…（當那個賣家過來時，甲○○○是否在場？）有的…
    九十六年九月十六日，我打電話給甲○○○，要找他合資購
    買，電話中甲○○○跟我說他自己身上有毒品，不要合資購
    買，他幫我聯絡賣家，於是我就在電話的另一邊等甲○○○
    ，甲○○○用另一支行動電話聯絡賣家，約三、五分鐘後，
    甲○○○用我正在等的那支電話跟我說，賣方急著用錢，問
    我可不可以購買多一點海洛因及安非他命，賣家可以算我便
    宜一點，而且該賣家也有跟甲○○○他手頭上有十公克海洛
    英及七十公克安非他命，分別以五萬元及九萬元的價格賣給
    我。我就答應他，於是我就自己準備這些錢，約好就在楊梅
    交流道見面交易…」（原審卷(二)第九十五頁、第九十六頁、
    第一○○頁、第一○三頁、第一○四頁）、「…我有一輛車
    子借他開，被抓前兩天，我說車子要繳貸款，我認為是江周
    （甲○○○）報警抓我的，所以我借提時才說是他…我們有
    時候合資，甲○○○有他的老闆，我是透過江周向他的老闆
    購買毒品…（你的意思你們是合資向第三人購買？）我們合
    資，有時候他打電話給他的上手，我就與他的老闆直接接洽
    …」（九十八年一月二十二日本院審判筆錄第三頁）等語，
    惟被告甲○○○供述：「…（九十六年九月十六日你有無跟
    丙○○約好合資購買毒品？）有的…是丙○○先打電話給我
    …他在電話中跟我說每個人各出兩千五百元，共五千元，一
    起合資買毒品…（你跟丙○○後來約在什麼地點與賣家交易
    毒品？）在南崁交流道附近的特立屋…（九十六年九月十六
    日，你與丙○○約好要合資跟賣家購買毒品，是誰跟賣家聯
    絡的？）是我…（九十六年九月十六日你與丙○○合資購買
    毒品那次，丙○○有無到南崁交流道附近的特立屋？）有的
    …我跟賣家約好了，賣家到南崁交流道附近的特立屋時，就
    已經把毒品分裝好了，各給我們一包，我們各把兩千五百元
    交給賣家…」（原審卷(二)第一○六頁至第一○八頁）等語，
    供述確有與丙○○於九十六年九月十六日合資購買毒品，然
    有關合資購毒之金額、地點及數量等主要事項，均與證人丙○○證述之情節有異，足見證人丙○○前揭於本院審理時證
    述之經過，顯非實情。何況，丙○○於其本人所涉毒品案件
    （原審九十六年度訴字第一六八○號）之審理時，在辯護人
    在場辯護下，已明確供稱其於九十六年九月十九日下午三時
    十分許，在桃園縣桃園市○○街一二八之一號十三樓為龜山
    員警拘捕時，在其身上搜獲海洛因四包（毛重八點三公克）
    、甲基安非他命七小包（毛重四十九點七公克），及進屋搜
    獲海洛因一包（毛重二點二公克）、甲基安非他命二小包（
    十五點四公克），均係向被告甲○○○購買的，且其於九十
    七年四月十五日原審審理時證述內容，是被告甲○○○請其
    幫忙作偽證，其怕被告甲○○○危害其家人的安全，故同意
    幫被告甲○○○作偽證等語詳實（原審九十六年度訴字第一
    六八○號影卷第四十八頁背面、第四十六頁），足見證人丙○○於九十六年九月十九日、九十六年十月二日警詢時證述
    之情節，方與事實相符。
  (5)證人丁○○亦於九十七年四月十五日原審審理時翻異前詞改
    稱：「…因為甲○○○有施用安非他命，我也有施用安非他
    命，有一次，約在南崁特立屋的停車場，之後甲○○○把錢
    拿走，沒有把安非他命給我…（你跟甲○○○約好交易毒品
    南崁那次，他沒有把安非他命交給你，因此你懷恨在心，是
    在何時？）是在九十六年八月中晚上大約九點…（你有無曾
    經跟阿太約在楊梅交流道附近的麥當勞交易毒品海洛因？）
    沒有…（你在警局說，九十六年十月十四日六點左右，在楊
    梅交流道麥當勞附近，用兩萬元向甲○○○買一錢的海洛因
    ，與你剛剛所說兩萬元買一錢海洛因相同，有何意見？）因
    為我要害甲○○○，所以我說的是正確的…」（原審卷(二)第
    一一○頁、第一○一頁、第一一六頁）等語。然證人丁○○
    既於九十六年八月中旬遭被告甲○○○騙走應分得之毒品，
    於九十六年九月十九日即遭警拘捕，卻遲至同年十一月二十
    日因案羈押桃園看守所時，經警借提訊問時，方設詞誣陷向
    被告甲○○○購買海洛因之情節（見偵卷一第一三八至一四
    ○頁），已非無疑。且證人丁○○前於九十六年十月十八日
    已在桃園縣政府警察局龜山分局偵查隊製作警詢筆錄，該次
    警詢內容卻未誣陷被告甲○○○，反而至同年十一月二十日
    之警詢內容，再誣陷被告甲○○○，要與常情有悖。況且，
    苟欲報復被告甲○○○侵吞毒品，亦無須透過警方為之，蓋
    依此途徑，本人不免受有牽連。凡此均足認證人丁○○於原
    審審理時之證述，無非為迴護被告甲○○○之說詞，實難採
    信。應認其於警詢時證述之情節，方符真實。
  (四)查海洛因及甲基安非他命係屬違禁物品，政府懸為禁令查緝
    甚嚴，對於販賣海洛因或甲基安非他命者尤須科以重度刑責
    ，販賣海洛因、甲基安非他命既係違法行為，當非可公然為
    之，亦無公定價格，且分裝容易，份量亦可增減，而每次買
    賣之價量，亦可能隨時依雙方關係深淺、資力、需求量及對
    行情之認知、來源是否充裕、品質是否較佳、查緝是否嚴謹
    、購買者被查獲時供述購買對象之可能風險之評估等情形，
    而異其標準，非可一概而論；又購買毒品者通常亦無法探知
    販毒者賺取利潤為何，是販賣毒品之利得，除被告坦承犯行
    或價量俱臻明確外，委難察得實情。倘被告始終不願供出利
    得若干，或片面供述不實之取得毒品價格，即無從以販賣罪
    名相繩，又豈是事理之平。本件被告甲○○○雖始終否認犯
    罪，被告乙○○、證人丙○○、丁○○亦無從知悉被告甲○○○取得海洛因、甲基安非他命之來源及價格，以致無從計
    算被告甲○○○、乙○○之實際利得。但販賣第一級毒品罪
    為死刑或無期徒刑之罪，而販賣第二級毒品甲基安非他命則
    為無期徒刑或七年以上之罪，苟非確有利益可圖，衡情被告
    甲○○○、乙○○應無甘冒死刑、無期徒刑或七年以上有期
    徒刑之重典，鋌而走險之理，足見被告甲○○○、乙○○主
    觀上具有營利之意圖，至為灼然。
  (五)綜上所述，被告甲○○○、乙○○前揭辯解，均不足採。本
    件事證明確，應依法論科。
三、論罪科刑部分：
  (一)關於事實欄二、(一)，被告甲○○○同時販賣海洛因及甲基安
    非他命予丙○○既遂一次，核被告甲○○○所為係犯毒品危
    害防制條例第四條第一項之販賣第一級毒品海洛因既遂一次
    ，同條第二項之販賣第二級毒品甲基安非他命既遂一次；關
    於事實欄二、(二)，被告甲○○○販賣海洛因予丁○○既遂一
    次，核被告甲○○○所為係犯毒品危害防制條例第四條第一
    項之販賣第一級毒品海洛因既遂一次；關於事實欄二、(三)，
    被告甲○○○、乙○○販賣甲基安非他命予「猴子」既遂一
    次，核被告甲○○○、乙○○所為，均係犯毒品危害防制條
    例第四條第二項之販賣第二級毒品甲基安非他命既遂一次；
    關於事實欄二、(四)，被告甲○○○、乙○○販賣甲基安非他
    命予「文生」既遂一次，核被告甲○○○、乙○○所為，均
    係犯毒品危害防制條例第四條第二項之販賣第二級毒品甲基
    安非他命既遂一次；關於事實欄二、(五)，被告甲○○○、乙○○販賣甲基安非他命予「文生」既遂一次，核被告甲○○○、乙○○所為，均係犯毒品危害防制條例第四條第二項之
    販賣第二級毒品甲基安非他命既遂一次。起訴意旨認事實欄
    二、(三)、(四)、(五)所示，被告甲○○○、乙○○所為均係犯毒
    品危害防制條例第四條第一項之販賣第一級毒品罪，然此部
    分依「罪證有疑、利於被告」之原則，僅能論以同條第二項
    之販賣第二級毒品罪，已詳如前述，惟此部分起訴之基本社
    會事實相同，爰依法變更此部分起訴法條；關於犯罪事實欄
    二、(一)，被告甲○○○同時販賣海洛因及甲基安非他命予丙○○，係一行為觸犯數罪名之想像競合犯，依刑法第五十五
    條規定從較重之販賣海洛因既遂罪論處。被告甲○○○其於
    販賣前後持有第一級及第二級毒品之低度行為，各為其販賣
    第一級毒品、第二級毒品之高度行為所吸收，被告乙○○其
    於販賣前持有第二級毒品之低度行為，各為其販賣第二級毒
    品之高度行為所吸收，均不另論罪。被告甲○○○與乙○○
    ，就犯罪事實欄二、(三)、(四)、(五)所示販賣第二級毒品既遂犯
    行，有犯意聯絡與行為分擔，為共同正犯。
  (二)被告甲○○○前有如事實欄一所載之前案紀錄，於九十年八
    月三十一日入監執行，迄九十五年九月二十一日假釋出獄，
    原應於九十六年九月十五日縮刑假釋期滿，尚餘殘刑十一月
    二十五日。惟前揭假釋嗣經撤銷，且前開各案犯罪日期均在
    九十六年四月二十四日以前，悉合於中華民國九十六年罪犯
    減刑條例減刑之規定，故前開各案經原審以九十六年度聲減
    字第八八○○號刑事裁定各予以減刑二分之一後，所減少之
    刑期已逾前述尚未執行之殘刑，故無庸再予執行，依中華民
    國九十六年罪犯減刑條例第十三條第一項之規定，執行中之
    人犯，於減刑條例生效，經依法裁定減刑後，倘其已執行之
    刑期，因算入減刑後之刑期，致減刑裁定到達監獄前，刑期
    已屆滿者，其超過部分不算入，此乃特別規定，亦即減刑裁
    定不發生回溯之效力。於此情形，即應以減刑條例生效日（
    即九十六年七月十六日）為執行期滿之日（最高法院九十七
    年度台抗字第二六○號裁定意旨參照），此有原審九十六年
    度聲減字第八八○○號裁定及本院被告前案紀錄表在卷可按
    ，是被告甲○○○前受有期徒刑執行完畢，於五年內故意再
    犯本件有期徒刑以上之罪，皆為累犯，均依刑法第四十七條
    第一項之規定加重其刑，惟販賣第一、二級毒品罪之法定本
    刑有關死刑、無期徒刑之部分，依法不得加重其刑，故僅就
    有期徒刑及得併科罰金部分加重其刑。
  (三)按販賣第一級毒品罪之法定刑為「死刑或無期徒刑；處無期
    徒刑者，得併科新臺幣一千萬元以下罰金」，然同為販賣第
    一級毒品之人，其原因動機不一，犯罪情節未必盡同，或有
    大盤毒梟者，亦有中、小盤之分，甚或僅止於吸毒者友儕間
    為求互通有無之有償轉讓者亦有之，其販賣行為所造成危害
    社會之程度自屬有異，法律科處此類犯罪，所設之法定最低
    本刑卻同為「無期徒刑，得併科新台幣一千萬元以下罰金」
    ，不可謂不重。於此情形，倘依其情狀處以有期徒刑，即足
    以懲儆，並可達防衛社會之目的者，自非不可依客觀之犯行
    與主觀之惡性二者加以考量其情狀，是否有可憫恕之處，適
    用刑法第五十九條之規定酌量減輕其刑，期使個案裁判之量
    刑，能斟酌至當，符合比例原則。查本案被告甲○○○販賣
    如附表一編號(一)、(二)所示海洛因予丙○○、丁○○僅各有一
    次，其所販賣之數量、金額尚非鉅大，其惡性及犯罪情節，
    與大規模販毒集團及販賣毒品之大盤、中盤毒販顯有差異，
    縱量處最輕之法定本刑無期徒刑，猶嫌過重，實屬情輕法重
    ，其犯罪之情狀，在客觀上足以引起一般之同情，尚屬可憫
    ，爰就被告甲○○○所犯販賣第一級毒品之犯行，依刑法第
    五十九條之規定，予以酌量減輕其刑，並就得併科罰金刑部
    分先加後減之。
  (四)按所謂集合犯，係指數犯罪構成要件中，本即預定有數個同
    種類之行為將反覆實行，雖其特質為行為含有反覆實行複數
    行為而評價為包括一罪，但並非其所有反覆實行之行為，皆
    一律認為包括一罪，仍須從行為人之主觀犯意，自始係基於
    概括性，行為之時、空上具有密切關係，且依社會通念，認
    屬包括之一罪為合理適當者，始足當之，否則仍應依實質競
    合予以併合處罰（最高法院九十六年度台上字第一八五○號
    判決意旨參照）。本件被告甲○○○、乙○○所犯如附表一
    所示之各次犯行，分係基於各自獨立之犯意而為之，難認其
    行為之時、空具有密切關係，且依社會通念，亦難認屬包括
    一罪為合理適當，自難論以集合犯而評價為包括一罪，是起
    訴意旨認應以集合犯論處，容有誤會，第一審蒞庭公訴之檢
    察官亦於九十七年四月十五日提出補充理由書，陳明應論以
    數罪而分論併罰（原審卷(二)第一四三頁、第一四四頁）。被
    告甲○○○前揭所犯販賣第一級毒品海洛因既遂二次，販賣
    甲基安非他命既遂三次犯行，被告乙○○所犯販賣甲基安非
    他命既遂三次犯行，犯意各別，行為互殊，應分論併罰。
  (五)至被告乙○○主張其患有精神官能症，並提出國軍桃園總醫
    院附設民眾診療服務處診斷證明書（原審卷(二)第九頁）為證
    ，經原審向國軍桃園總醫院調取被告乙○○之病歷資料，被
    告乙○○患有精神官能症、性格異常或焦慮症、人格違常，
    於九十五年五月一日、九十五年五月二十九日、九十五年六
    月二十六日、九十五年七月二十四日、九十五年八月二十一
    日至該醫院精神科門診，之後被告乙○○有數次前往該院門
    診，係至該院泌尿科就診，至九十六年十二月五日又前往該
    醫院精神科門診等情，有國軍桃園總醫院九十七年三月十二
    日醫桃企管字第○九七○○○○六八八號函送乙○○病歷資
    料（原審卷(二)第三頁至第八頁）可稽，可知本件被告乙○○
    犯罪期間，其無因精神疾病就診之紀錄，顯然其縱有罹患精
    神疾病，然於九十六年十一月十八日至二十日，其精神疾病
    未影響其生活作息或與人溝通，致未前往醫院精神科就醫。
    且經本院函請行政院退除役官兵輔導委員會台北榮民總醫院
    對被告乙○○作精神鑑定，鑑定結果：「(一)本次鑑定顯示盧
    員（被告乙○○）之精神科診斷為『人格障礙症』，盧員之
    感情、衝動、人際關係等皆有功能性之障礙，然盧員並無明
    顯精神病發作，且上述之情形於盧員青少年便發生並延續成
    年，導致盧員個人的困擾，並伴隨盧員有顯著職業功能之損
    害。(二)盧員雖有人格障礙，然盧員非為智能障礙之人，案發
    當時亦無其他因素嚴重影響盧員之認知功能，盧員應能辨識
    犯『違反毒品危害防制條例』之行為違法，盧員犯案時與他
    人一同犯案，非於盧員個人精神衝動控制困難下犯案，盧員
    犯案當時未受明顯精神病影響（例如受妄想之控制或幻聽之
    指使），傳統司法精神鑑定亦認為『人格障礙症』之人應有
    刑責能力，綜合以上推斷，盧員案發行為時，並無『因精神
    障礙或其他心智缺陷，致不能辨識其行為違法或欠缺其辨識
    而行為之能力』或『因前項之原因致其辨識其行為違法或依
    其辨識而行為之能力顯著減低』之情形。」有台北榮民總醫
    院九十七年十一月十七日北總精字第○九七○○二三二一六
    號函送之精神鑑定報告（本院卷(一)）可稽，參以被告乙○○
    為警逮捕帶回警局製作筆錄，對於如何與被告甲○○○分工
    ，前往收取販賣毒品價款詳為敘述，及對事實欄三查扣之毒
    品、物品及財物之來源供明綦詳，顯然被告乙○○於本案犯
    罪時間具備良好的認知、組織與執行能力，堪認被告乙○○
    於行為時，並無因精神障礙或其他心智缺陷，致不能辨識其
    行為違法或欠缺依其辨識而行為之能力，或明顯降低至明。
四、原審認事實欄二、(一)至(五)，被告甲○○○販賣第一級毒品、
    販賣第二級毒品罪證明確，事實欄二、(三)至(五)，被告乙○○
    販賣第二級毒品罪證明確，均予論罪科刑，固非無見。惟查
    ，(一)被告甲○○○於九十六年十一月二十一日凌晨零時四十
    分許，駕駛懸掛一三三二－ＴＱ號車牌之黑色賓士，在桃園
    縣桃園市○○路與富國路口遇警攔檢，查扣之海洛因五包、
    甲基安非他命四包、一瓶又一大包，係於查獲前一日（九十
    六年十一月二十日）傍晚六、七時許所購得，裝盛前揭海洛
    因及甲基安非他命之黑色包包、手提包、鐵製糖果盒、花格
    子包包、鞋盒，係賣方交付毒品時之外包裝，已據被告甲○○○供明在卷（九十六年度聲羈字第九八二號卷第三十三頁
    、第三十四頁，原審卷(一)第四十一頁、原審卷(二)第一八六頁
    、第一八七頁），此外，復查無證據證明與本案被告甲○○○販賣第一級毒品、被告乙○○販賣第一級、第二級毒品有
    關，原審就前揭扣案之海洛因五包、甲基安非他命四包、一
    瓶又一大包，宣告沒收銷燬，裝盛前揭毒品之黑色包包、手
    提包、鐵製糖果盒、花格子包包、鞋盒諭知沒收，即有未洽
    ；(二)被告甲○○○、乙○○於前揭時、地，遇警攔檢所查扣
    之現金二十七萬一千九百元，為事實欄二、(三)至(五)所示，被
    告乙○○依被告甲○○○吩咐，前去向「阿猴」、「文生」
    、「何泰」收取之甲基安非他命價款，已據被告乙○○供明
    在卷，原審判決未諭知沒收，亦有未洽。被告甲○○○、乙○○上訴否認犯罪，雖均無理由，惟原審判決既有上述可議
    之處，自應由本院對被告甲○○○、乙○○，經判處罪刑、
    定執行刑部分，予以撤銷改判。爰審酌被告甲○○○、乙○○之素行，及其二人販賣海洛因或甲基安非他命予他人，對
    於社會治安之危害，且二人犯後均否認犯行，兼衡被告甲○○○、乙○○二人販賣海洛因或甲基安非他命之次數及數量
    ，以及被告甲○○○為本件販賣毒品之主導，被告乙○○則
    係受被告甲○○○之指示收取甲基安非他命價款，其二人犯
    罪之情節各為主、次要角色，檢察官起訴對被告二人均具體
    求處無期徒刑，併科罰金一百萬元，參酌本件被告甲○○○
    、乙○○販賣毒品之次數、數量及所得財物觀之，前揭求刑
    尚嫌過重等一切情狀，就被告甲○○○，分別量處如附表一
    編號(一)、(二)、(三)之、(四)之、(五)之所示之刑，就被告乙○○，分別量處附表一編號(三)之、(四)之、(五)之所示之
    刑，附表二編號(一)、(二)所示之海洛因、甲基安非他命，係被
    告甲○○○販賣予丙○○之第一級、第二級毒品，於附表一
    編號(一)所示之販賣罪刑，依毒品危害防制條例第十八條第一
    項前段宣告沒收銷燬；0000000000行動電話門號
    ，係被告甲○○○所申辦使用之門號一節，已據被告甲○○○供明在卷（原審卷(一)第四十二頁），該門號及所使用之手
    機，係犯罪事實二、(一)所示被告甲○○○販賣第一級毒品、
    第二級毒品予丙○○所用之物，雖未扣案，惟尚無證據證明
    滅失前，仍應於附表一編號(一)販賣罪刑項下，依毒品危害防
    制條十九條第一項諭知沒收，如全部或一部不能沒收時，追
    徵其價額；事實欄二、(一)所示販賣第一級、第二級毒品既遂
    取得之交易價金，事實欄二、(二)所示販賣第一級毒品既遂取
    得之交易價金，事實欄二、(三)、(四)、(五)所示各次販賣第二級
    毒品既遂取得之交易價金，於附表一編號(一)、(二)、(三)之、
    、(四)之、、(五)之、所示各次販賣罪刑項下，均應
    依毒品危害防制條十九條第一項規定宣告沒收，二十七萬一
    千九百元已扣案，其餘未扣案之犯罪所得，如全部或一部不
    能沒收時，以其財產抵償之，其中附表一編號(三)之、、
    (四)之、、(五)之、所示之犯罪所得，被告甲○○○、
    乙○○均應連帶沒收。並就被告甲○○○定應執行有期徒刑
    二十七年，犯罪所得四十三萬五千元（其中二十七萬五千元
    與被告乙○○連帶沒收，二十七萬一千九百元已扣案）、未
    扣案之0000000000行動電話門號卡及所使用之手
    機一支，均宣告沒收，未扣案之犯罪所得十六萬三千一百元
    ，如全部或一部不能沒收時，以其財產抵償之，未扣案之0
    000000000行動電話門號卡及所使用之手機一支，
    如全部或一部不能沒收時，追徵其價額；就被告乙○○定應
    執行有期徒刑十二年，犯罪所得二十七萬五千元（與被告甲○○○連帶沒收，二十七萬一千九百元已扣案），宣告沒收
    未扣案之犯罪所得三千一百元，如全部或一部不能沒收時，
    以其財產抵償之。事實欄三所示其餘扣案之海洛因五包（合
    計淨重九十點一一公克）、甲基安非他命四包、一瓶又一大
    包（合計驗餘毛重一千零二十四點八公克）、吸食器一個、
    玻璃球吸食器一個、分裝袋十二個、磅秤一個、黑色包包、
    手提包、鐵製糖果盒、花格子包包、鞋盒各一個、行動電話
    廠牌NOKIA一六○○型號二支（序號000000－00－
    000000－0，含0000000000門號卡；序號
    000000－00－000000－0，含000000
    0000門號卡）、NOKIA二三一○型號、NOKIA六二一○型
    號、LANDMARK、SAMSUNG、PHS各一支（其中PHS含有000
    0000000門號卡），尚無證據證明與本案被告甲○○○所犯販賣一級、第二級毒品犯行及被告乙○○所犯販賣第
    二級毒品犯行有關，均不予宣告沒收銷燬、沒收。
五、至於，
  (一)檢察官起訴意旨請求對被告甲○○○、乙○○宣告於刑之執
    行前，令入勞動場所，強制工作，經查被告甲○○○有犯罪
    事實欄二(一)至(五)所示販賣第一級、第二級毒品犯行，而被告
    乙○○有犯罪事實欄二(三)至(五)所示販賣第二級毒品犯行，尚
    無證據證明有反覆或一再而為之程度，難認其二人有犯罪習
    慣或因遊蕩或懶惰成習而犯罪之情形，起訴書所指「被告甲○○○、乙○○未如實供述販賣毒品來源，危害社會法益甚
    重，販賣毒品之行為次數甚多」等情，非屬被告甲○○○、
    乙○○有犯罪習慣或因遊蕩或懶惰成習而犯罪之具體情狀，
    要難依其請求，對被告甲○○○、乙○○宣告強制工作。
  (二)被告甲○○○、乙○○二人雖於九十六年十一月二十一日凌
    晨零時四十分許，遇警攔檢查獲海洛因五包（合計淨重九十
    點一一公克）、甲基安非他命四包、一瓶又一大包（合計驗
    餘毛重一千零二十四點八公克）、磅秤一台、分裝袋十一個
    等物，且經檢察官於起訴書敘明，惟本件被告甲○○○、乙○○行為時，九十四年二月二日修正並於九十五年七月一日
    施行之現行刑法，已經刪除連續犯之規定，是就現行刑法之
    多次販賣毒品犯行，除符合接續犯要件外，應一罪一罰（最
    高法院九十六年度第九次刑事庭會議就行為人於刑法修正前
    後之連續施用毒品之法律適用決議要旨參照），是被告甲○○○、乙○○此部分縱或另涉販賣第一級、第二級毒品犯行
    、意圖販賣而持有第一級、第二級毒品犯行或持有第一級、
    第二級毒品犯行，因與本件經原審判處罪刑之部分，無證據
    證明有實質上或裁判上一罪關係，復未經原審審判，本院自
    不得予以審理，亦附此敘明。
據上論斷，應依刑事訴訟法第三百六十九條第一項前段、第三百
六十四條、第二百九十九條第一項前段、第三百條、毒品危害防
制條例第四條第一項、第二項、第十八條第一項前段、第十九條
第一項、刑法第十一條前段、第二十八條、第四十七條第一項、
第五十五條、第五十一條第五款、第五十九條，判決如主文。
本案經檢察官繆卓然到庭執行職務。
中    華    民    國    98    年    4     月    23    日
                刑事第十三庭  審判長法  官  曾德水
                                    法  官  趙文卿
                                    法  官  林婷立
以上正本證明與原本無異。
如不服本判決，應於收受送達後10日內向本院提出上訴書狀，其
未敘述上訴之理由者並得於提起上訴後10日內向本院補提理由書
（均須按他造當事人之人數附繕本）「切勿逕送上級法院」。
                                    書記官  王增華
中    華    民    國    98    年    5     月    20    日
附錄：本案論罪科刑法條全文
毒品危害防制條例第四條
製造、運輸、販賣第一級毒品者，處死刑或無期徒刑；處無期徒
刑者，得併科新臺幣一千萬元以下罰金。
製造、運輸、販賣第二級毒品者，處無期徒刑或七年以上有期徒
刑，得併科新臺幣七百萬元以下罰金。
製造、運輸、販賣第三級毒品者，處五年以上有期徒刑，得併科
新臺幣五百萬元以下罰金。
製造、運輸、販賣第四級毒品者，處三年以上十年以下有期徒刑
，得併科新臺幣三百萬元以下罰金。
製造、運輸、販賣專供製造或施用毒品之器具者，處一年以上七
年以下有期徒刑，得併科新臺幣一百萬元以下罰金。
前五項之未遂犯罰之。
附表一：
┌─────┬───────┬───────┬────────┬────────┐
│  編號    │犯罪事實      │  所犯罪名    │  宣告刑        │ 沒收物品       │
├─────┼───────┼───────┼────────┼────────┤
│(一)        │犯罪事實欄二、│販賣第一級毒品│有期徒刑拾捌年。│(1)附表二編號(一)之│
│          │(一)            │，累犯。      │                │  海洛因、(二)之甲│
│          │              │              │                │  基安非他命，均│
│          │              │              │                │  沒收銷燬。    │
│          │              │              │                │(2)未扣案之○九八│
│          │              │              │                │  0000000│
│          │              │              │                │  行動電話門號卡│
│          │              │              │                │  壹張及使用之手│
│          │              │              │                │  機壹支沒收，如│
│          │              │              │                │  全部或一部不能│
│          │              │              │                │  沒收時，追徵其│
│          │              │              │                │  價額。        │
│          │              │              │                │(3)未扣案之販賣毒│
│          │              │              │                │  品所得新台幣拾│
│          │              │              │                │  肆萬元沒收，如│
│          │              │              │                │  全部或一部不能│
│          │              │              │                │  沒收時，以其財│
│          │              │              │                │  產抵償之。    │
├─────┼───────┼───────┼────────┼────────┤
│  (二)      │犯罪事實欄二、│販賣第一級毒品│有期徒刑拾陸年。│未扣案之販賣毒品│
│          │(二)            │，累犯。      │                │所得新台幣貳萬元│
│          │              │              │                │沒收，如全部或一│
│          │              │              │                │部不能沒收時，以│
│          │              │              │                │其財產抵償。    │
├──┬──┼───────┼───────┼────────┼────────┤
│(三)  │ (1) │犯罪事實欄二、│販賣第二級毒品│有期徒刑捌年。  │販賣毒品所得新台│
│    │    │(三)            │，累犯。      │                │幣玖萬伍仟元沒收│
│    │    │              │              │                │，如全部或一部不│
│    │    │              │              │                │能沒收時，以其財│
│    │    │              │              │                │產抵償（應與盧志│
│    │    │              │              │                │忠連帶沒收，與扣│
│    │    │              │              │                │案之現金貳拾柒萬│
│    │    │              │              │                │壹仟玖佰元混同）│
│    │    │              │              │                │。              │
│    ├──┼───────┼───────┼────────┼────────┤
│    │ (2) │犯罪事實欄二、│販賣第二級毒品│有期徒刑柒年貳月│販賣毒品所得新台│
│    │    │(三)            │。            │。              │幣玖萬伍仟元沒收│
│    │    │              │              │                │，如全部或一部不│
│    │    │              │              │                │能沒收時，以其財│
│    │    │              │              │                │產抵償（應與江周│
│    │    │              │              │                │鍾錦連帶沒收，與│
│    │    │              │              │                │扣案之現金貳拾柒│
│    │    │              │              │                │萬壹仟玖佰元混同│
│    │    │              │              │                │）。            │
├──┼──┼───────┼───────┼────────┼────────┤
│(四)  │ (1) │犯罪事實欄二、│販賣第二級毒品│有期徒刑玖年。  │販賣毒品所得新台│
│    │    │(四)            │，累犯。      │                │幣拾伍萬元沒收，│
│    │    │              │              │                │如全部或一部不能│
│    │    │              │              │                │沒收時，以其財產│
│    │    │              │              │                │抵償（應與乙○○│
│    │    │              │              │                │連帶沒收，與扣案│
│    │    │              │              │                │之現金貳拾柒萬壹│
│    │    │              │              │                │仟玖佰元混同）。│
│    ├──┼───────┼───────┼────────┼────────┤
│    │ (2) │犯罪事實欄二、│販賣第二級毒品│有期徒刑柒年貳月│販賣毒品所得新台│
│    │    │(三)            │。            │。              │幣拾伍萬元沒收，│
│    │    │              │              │                │如全部或一部不能│
│    │    │              │              │                │沒收時，以其財產│
│    │    │              │              │                │抵償（應與江周鍾│
│    │    │              │              │                │錦連帶沒收，與扣│
│    │    │              │              │                │案之現金貳拾柒萬│
│    │    │              │              │                │壹仟玖佰元混同）│
│    │    │              │              │                │。              │
├──┼──┼───────┼───────┼────────┼────────┤
│(五)  │ (1) │犯罪事實欄二、│販賣第二級毒品│有期徒刑柒年陸月│販賣毒品所得新台│
│    │    │(五)            │，累犯。      │。              │幣參萬元沒收，如│
│    │    │              │              │                │全部或一部不能沒│
│    │    │              │              │                │收時，以其財產抵│
│    │    │              │              │                │償（應與乙○○連│
│    │    │              │              │                │帶沒收，與扣案之│
│    │    │              │              │                │現金貳拾柒萬壹仟│
│    │    │              │              │                │玖佰元混同）。  │
│    ├──┼───────┼───────┼────────┼────────┤
│    │ (2) │犯罪事實欄二、│販賣第二級毒品│有期徒刑柒年貳月│販賣毒品所得新台│
│    │    │(三)            │。            │。              │幣參萬元沒收，如│
│    │    │              │              │                │全部或一部不能沒│
│    │    │              │              │                │收時，以其財產抵│
│    │    │              │              │                │償（應與甲○○○│
│    │    │              │              │                │連帶沒收，與扣案│
│    │    │              │              │                │之現金貳拾柒萬壹│
│    │    │              │              │                │仟玖佰元混同）。│
└──┴──┴───────┴───────┴────────┴────────┘
附表二：
┌───┬──────────────┬───────────────┐
│ 編號 │      扣案之物品            │            鑑定報告          │
├───┼──────────────┼───────────────┤
│  (一)  │海洛因五包（合計驗餘淨重柒點│法務部調查局濫用藥物實驗室九十│
│      │貳捌公克，包裝袋伍個與海洛因│七年二月十八日調科壹字第○九七│
│      │無法析離，一併沒收銷燬）。  │00000000號鑑定書（見本│
│      │                            │院九十六年度訴字第一六八○號影│
│      │                            │卷第五十四頁）。              │
├───┼──────────────┼───────────────┤
│  (二)  │甲基安非他命玖包（合計驗餘淨│內政部警政署刑事警察局九十七年│
│      │重伍拾玖點壹捌公克，包裝袋玖│五月十二日刑鑑字第○九七○○五│
│      │個與甲基安非他命無法析離，一│八五二六號鑑定書（詳本院九十六│
│      │併沒收銷燬）。              │年度訴字第一六八○號影卷第五十│
│      │                            │五頁）。                      │
└───┴──────────────┴───────────────┘


司法院資訊處製作；財團法人民間司法改革基金會備份。
